臺灣桃園地方法院刑事判決
                                   111年度審原易字第72號
公  訴  人  臺灣桃園地方檢察署檢察官 
被      告  王俊凱


            鄭文賓


            汪智豪






上  二  人
指定辯護人  本院公設辯護人王暐凱
上列被告因竊盜案件，經檢察官提起公訴（111 年度偵字第1397
1 號），被告於本院準備程序進行中，就被訴事實為有罪之陳述
，經本院告知簡式審判程序意旨，並聽取當事人及辯護人之意見
後，裁定依簡式審判程序審理，判決如下：
    主  文
王俊凱、鄭文賓、汪智豪犯結夥三人以上攜帶兇器竊盜罪，各處
有期徒刑陸月，如易科罰金，均以新臺幣壹仟元折算壹日。
未扣案如附表二所示之犯罪所得，王俊凱、鄭文賓、汪智豪應共
同沒收，於全部或一部不能沒收或不宜執行沒收時，王俊凱、鄭
文賓、汪智豪應共同追徵其價額。
    事實及理由
一、犯罪事實：
    本案犯罪事實，除將起訴書如附表一「原記載內容」欄所示
    之記載，更正如附表一「更正後內容」欄所示外，其餘均引
    用檢察官起訴書之記載（如附件）。
二、證據名稱：
  ㈠被告王俊凱、鄭文賓、汪智豪於警詢、偵訊及本院準備程序
    時之自白。
  ㈡告訴人黃文娟、證人即共同被告黃志明於警詢時之證述。
  ㈢交通部高速公路局北區養護工程分局小額採購估價單、現場
    照片、監視錄影畫面、變賣單據。
三、論罪科刑：
  ㈠按刑法第321 條第1 項第3 款之攜帶兇器竊盜罪，係以行為
    人攜帶兇器竊盜為其加重條件，此所謂兇器，其種類並無限
    制，凡客觀上足對人之生命、身體、安全構成威脅，具有危
    險性之兇器均屬之，且祇須行竊時攜帶此種具有危險性之兇
    器為已足，並不以攜帶之初有行兇之意圖為必要（最高法院
    79年台上字第5253號判例要旨參照）。被告王俊凱、汪智豪
    持以遂行本案竊盜犯行所用之電線剪，係金屬製品，既足以
    剪斷紅銅材質之電纜線，顯係質堅且銳，自可以此擊、刺，
    而加害人之生命、身體，客觀上即具危險性，當屬兇器無疑
    。
  ㈡核被告王俊凱、鄭文賓、汪智豪所為，均係犯刑法第321 條
    第1 項第3 款、第4 款之結夥三人以上攜帶兇器竊盜罪。
  ㈢被告王俊凱、鄭文賓、汪智豪與黃志明間就上開犯行，有犯
    意聯絡及行為分擔，為共同正犯。
  ㈣依照司法院釋字第775 號解釋意旨及刑事訴訟法第161 條第1
     項規定可知，檢察官就前階段被告構成「累犯事實」負擔
    主張及舉證責任，並就後階段被告依累犯規定「加重其刑事
    項」負擔主張及說明責任（最高法院110 年度台上大字第56
    60號裁定意旨參照）。本件檢察官就被告王俊凱、鄭文賓有
    如附件起訴書犯罪事實欄一、所載之累犯事實，業已提出被
    告王俊凱及鄭文賓之前案紀錄表在案（參起訴書之記載及偵
    卷第199 至239 頁），且為被告王俊凱、鄭文賓所坦白承認
    （參本院審原易字卷111 年8 月22日準備程序筆錄第4 至5
    頁），應認足以證明被告王俊凱及鄭文賓累犯之事實。又檢
    察官於審理時主張被告王俊凱、鄭文賓一再涉犯刑事案件，
    請本院依累犯之規定加重其刑。而被告王俊凱、鄭文賓前有
    被告有如附件起訴書犯罪事實欄一、所載暨上開更正之科刑
    及執行紀錄，有臺灣高等法院被告前案紀錄表在卷可參（見
    本院審原易字卷第21至48頁) 。本院審酌其2 人受徒刑之執
    行完畢，5 年以內故意再犯本案有期徒刑以上之罪，固均合
    於刑法第47條第1 項規定，俱為累犯。惟審酌被告王俊凱執
    行完畢之施用毒品及傷害案件：被告鄭文賓執行完畢之公共
    危險案件，與本案罪名、犯罪情節以及保護法益俱屬不同，
    難認王俊凱及鄭文賓2 人有特別惡性及對刑罰反應力薄弱，
    爰參酌司法院大法官會議釋字第775 號解釋意旨，均不依刑
    法第47條第1 項規定加重其最低本刑。
  ㈤爰審酌被告王俊凱、鄭文賓、汪智豪不思以正當手段獲取財
    物，為圖一己私益，竟恣意結夥三人以上攜帶兇器任意竊取
    他人財物，蔑視他人財產權，對民眾財產、社會治安與經濟
    秩序產生危害，所為殊無可取。惟念其等犯後均坦承犯行，
    並衡其等犯罪之動機、目的、手段、素行暨竊得財物之價值
    等一切情狀，分別量處如主文所示之刑，並均諭知易科罰金
    之折算標準。
四、沒收部分：
  ㈠按犯罪所得，屬於犯罪行為人者，沒收之；於全部或一部不
    能沒收或不宜執行沒收時，追徵其價額。刑法第38條之1 第
    1 項前段、第3 項定有明文。又共同正犯之犯罪所得，沒收
    或追徵，應就各人所分得之數額分別為之；先前對共同正犯
    採連帶沒收犯罪所得之見解，已不再援用及供參考（最高法
    院104 年第13次刑事庭會議決議意旨參照）。又所謂各人「
    所分得」，係指各人「對犯罪所得有事實上之處分權限」，
    法院應視具體個案之實際情形而為認定，倘若共同正犯各成
    員內部間，對於不法利得分配明確時，固應依各人實際分配
    所得沒收；然若共同正犯成員對不法所得並無處分權限，其
    他成員亦無事實上之共同處分權限者，自不予諭知沒收；至
    共同正犯各成員對於不法利得享有共同處分權限時，則應負
    共同沒收之責。至於上揭共同正犯各成員有無犯罪所得、所
    得數額，係關於沒收、追繳或追徵標的犯罪所得範圍之認定
    ，因非屬犯罪事實有無之認定，並不適用「嚴格證明法則」
    ，無須證明至毫無合理懷疑之確信程度，應由事實審法院綜
    合卷證資料，依自由證明程序釋明其合理之依據以認定之（
    最高法院104 年度台上字第3937號判決意旨參照）。查被告
    王俊凱、鄭文賓、汪智豪與黃志明共同竊得紅銅材質電纜線
    ，經變賣得款如附表二所示之金額，核屬犯罪所得，未實際
    合法發還被害人，復無從認定內部分配如何，其不法利得實
    際分配不明，而以渠等為本案犯行之分工方式，尚可認定渠
    等對於上開犯罪所得，均有事實上之共同處分權限，揆諸前
    揭說明，自應負共同沒收之責，爰應依刑法第38條之1 第1 
    項前段、第3 項、第4 項規定，宣告沒收，於全部或一部不
    能沒收或不宜執行沒收時，共同追徵其價額（最高法院102 
    年度台上字第4461號判決意旨參照，共犯黃志明並非本件受
    判決人，關於沒收部分，自不宜在本件主文宣示其應與被告
    王俊凱、鄭文賓、汪智豪連帶或共同沒收、追徵之旨。至於
    判決確定後，檢察官應本於共同正犯連帶沒收之原則而為執
    行，乃屬當然）。
  ㈡另被告王俊凱、汪智豪遂行本案竊盜所用之電線剪，並未扣
    案，又無從證明為被告或共犯所有，復非屬違禁物，又無其
    他證據足資認定其尚屬存在，且其現存在與否，不影響被告
    之罪責，尚無刑法之重要性，爰依刑法第38條之2 第2 項規
    定，不予宣告沒收。
五、至被告黃志明，俟其到案後另行審結。
六、應適用之法條：
　　刑事訴訟法第273 條之1 第1 項、第299 條第1 項前段、第
    310 條之2 、第454 條第2 項，刑法第28條、第321 條第1
    項第3 款、第4 款、第41條第1 項前段、第38條之1 第1 項
    前段、第3 項、第4 項、第38條之2 第2 項，刑法施行法第
    1 條之1 第1 項。
七、如不服本判決應於收受判決後20日內向本院提出上訴書狀，
    並應敘述具體理由。其未敘述上訴理由者，應於上訴期間屆
    滿後20日內向本院補提理由書（均須按他造當事人之人數附
    繕本）「切勿逕送上級法院」。
本案經檢察官劉仲慧到庭執行職務。
中　　華　　民　　國　　111 　年　　9 　　月　　26　　日
                    刑事審查庭    法　官　呂曾達
以上正本證明與原本無異。
如不服本判決應於收受判決後20日內向本院提出上訴書狀，並應
敘述具體理由。其未敘述上訴理由者，應於上訴期間屆滿後20日
內向本院補提理由書(均須按他造當事人之人數附繕本)「切勿逕
送上級法院」。 
    　　　　　　　　　　　　　　　書記官　楊淨雲
中　　華　　民　　國　　111 　年　　9 　　月　　27　　日
附錄本案論罪科刑依據之法條：
中華民國刑法第321 條：
犯前條第1 項、第2 項之罪而有下列情形之一者，處6 月以上5
年以下有期徒刑，得併科50萬元以下罰金：
一、侵入住宅或有人居住之建築物、船艦或隱匿其內而犯之。
二、毀越門窗、牆垣或其他安全設備而犯之。
三、攜帶兇器而犯之。
四、結夥三人以上而犯之。
五、乘火災、水災或其他災害之際而犯之。
六、在車站、港埠、航空站或其他供水、陸、空公眾運輸之舟、
    車、航空機內而犯之。
前項之未遂犯罰之。
附表一：
欄別 原記載內容 更正後內容 犯罪事實欄一、第2 至3 行 於民國109 年12月15日執行完畢 於民國109 年12月13日縮刑期滿執行完畢 
附表二：
未扣案之犯罪所得（未實際合法發還被害人者）   編號 犯罪所得 備註  一 新臺幣2,145元 未實際合法發還被害人 
附件：
臺灣桃園地方檢察署檢察官起訴書
                                    111年度偵字第13971號
　　被　　　告　王俊凱　男　32歲（民國00年0月00日生）
　　　　　　　　　　　　住○○市○○區○○路000巷00號
　　　　　　　　　　　　(現另案在法務部○○○○○○○○
　　　　　　　　　　　　 執行中)
　　　　　　　　　　　　國民身分證統一編號：Z000000000號
　　　　　　　　鄭文賓　男　38歲（民國00年0月00日生）
　　　　　　　　　　　　住○○市○○區○○路000巷00號
　　　　　　　　　　　　國民身分證統一編號：Z000000000號
　　　　　　　　黃志明　男　34歲（民國00年0月0日生）
　　　　　　　　　　　　住○○市○○區○○路000號
　　　　　　　　　　　　居桃園市○○區○○路000巷00號
　　　　　　　　　　　　國民身分證統一編號：Z000000000號
　　　　　　　　汪智豪　男　35歲（民國00年0月00日生）
　　　　　　　　　　　　住○○市○鎮區○○路000號
　　　　　　　　　　　　居桃園市○鎮區○○○路00巷0弄00
　　　　　　　　　　　　　號
　　　　　　　　　　　　國民身分證統一編號：Z000000000號
上列被告等因竊盜等案件，已經偵查終結，認應提起公訴，茲將
犯罪事實及證據並所犯法條分敘如下：
　　　　犯罪事實
一、王俊凱前因毒品、傷害等案件經臺灣桃園地方法院以109 年
    度聲字第2889號定應執行刑有期徒刑7 月，於民國109 年12
    月15日執行完畢；鄭文賓前因公共危險案件，經臺灣桃園地
    方法院以109 年度壢原交簡字第66號判決判處有期徒刑5月
    ，併科罰金新臺幣(下同)1 萬元，於109 年7 月7 日易科罰
    金並繳納罰金執行完畢。詎料其等均不知悔改，與汪智豪、
    黃志明共4 人，共同意圖為自己不法所有，基於三人以上結
    夥、攜帶兇器之加重竊盜犯意聯絡，由汪智豪駕駛不知情之
    林保欽所有之車牌號碼000-0000號自小貨車，搭載王俊凱、
    黃志明、鄭文賓等人，於110 年10月22日20時許，至桃園市
    ○○區○道0 號公路北向73公里處，再由汪智豪、王俊凱持電
    線剪剪斷交通部高速公路局(下稱高公局)所有之紅銅材質電
    纜線(長度約50公尺，事後維修花費1 萬1,550元)，並由黃
    志明、鄭文賓負責搬運至上開車輛，嗣後再將該等電纜線削
    皮取得紅銅，由汪智豪至桃園市○○區○○路0段000○0號大溪資
    源回收場販售與不知情之蔡明樺，因而獲得2,145 元，並遭
    花用無剩。嗣經高公局養護工程人員黃文娟於同年月28日見
    上開地點進行管線維護時有異狀，始知上開電纜線遭竊便報
    警處理而悉上情。
二、案經黃文娟訴請內政部警政署國道公路警察局第六公路警察
    大隊函送偵辦。
　　　　證據並所犯法條
一、證據清單及待證事實：
編號 證據名稱 待證事實 1 被告王俊凱、鄭文賓警詢與偵查中之自白 全部犯罪事實。 2 被告汪智豪、黃志明警詢時之自白 全部犯罪事實。 3 告訴人黃文娟警詢時之供述 證明上開地點電纜線遭竊之事實。 4 現場照片 證明上開地點電纜線遭竊之事實。 5 高速公路路口監視器 證明斯時有4人在上開地點出現之事實。 6 大溪資源回收場門口監視器 證明被告汪智豪有駕車載運本案電纜線至該處變賣之事實。 7 變賣單據 證明本案電纜線變賣獲得2,145元之事實。 
二、核被告4 人所為，係犯刑法第321條第1項第3、第4款之結夥
    三人以上攜帶兇器之加重竊盜罪嫌。被告4 人就本案有犯意
    聯絡，行為分擔，請論以共同正犯。而被告4 人變賣本案電
    纜線獲得之報酬，為犯罪所得，爰請依刑法第38條之1 第1 
    項前段規定宣告沒收，併依刑法第38條之1 第3 項規定宣告
    於全部或一部不能沒收或不宜執行沒收時，追徵其價額。又
    查被告王俊凱、鄭文賓前有如犯罪事實欄所載之論罪科刑及
    執行情形，有本署刑案資料查註紀錄表1 份附卷可憑，其於
    徒刑執行完畢5 年內，故意再犯本案有期徒刑以上之罪，為
    累犯，請參照司法院大法官解釋釋字第775 號解釋意旨及刑
    法第47條之規定，審酌依累犯之規定加重其刑。　
三、依刑事訴訟法第251 條第1 項提起公訴。
　　此　致
臺灣桃園地方法院
中　　華　　民　　國　 111　　年　　4 　　月　　21　　日
                          檢　察　官   許 振 榕
本件證明與原本無異　　　　
中　　華　　民　　國　 111　　年　　5 　　月　　6 　　日
                          書  記  官   盧 靜 儀         
所犯法條　　
中華民國刑法第321條
犯前條第 1 項、第 2 項之罪而有下列情形之一者，處 6 月以
上 5 年以下有期徒刑，得併科 50 萬元以下罰金：
一、侵入住宅或有人居住之建築物、船艦或隱匿其內而犯之。
二、毀越門窗、牆垣或其他安全設備而犯之。
三、攜帶兇器而犯之。
四、結夥三人以上而犯之。
五、乘火災、水災或其他災害之際而犯之。
六、在車站、港埠、航空站或其他供水、陸、空公眾運輸之舟、
    車、航空機內而犯之。
前項之未遂犯罰之。